臺灣高雄地方法院刑事判決　　　　　　　94年度重訴字第51號
公　訴　人　臺灣高雄地方法院檢察署檢察官
被　　　告　丁○○
上列被告因毒品危害防制條例案件，經檢察官提起公訴（94年度
偵字第9186號、94年度毒偵字第4528號、第4529號、第4530號）
及移送併案審理（94年度毒偵字第6262號），嗣被告於本院準備
程序進行中，就被訴事實為有罪之陳述，經合議庭裁定由受命法
官獨任適用簡式審判程序審理，本院判決如下：
    主  文
丁○○連續施用第一級毒品，累犯，處有期徒刑捌月，扣案之海
洛因壹包（淨重零點零貳公克、空包裝重零點壹玖公克），沒收
銷毀之；又連續施用第二級毒品，累犯，處有期徒刑肆月，扣案
甲基安非他命貳包（分別為驗前毛重拾捌點壹公克、驗後毛重
拾捌公克及驗前毛重拾柒點玖公克、驗後毛重拾柒點捌公
克），沒收銷燬之。應執行有期徒拾月，扣案之海洛因壹包（淨
重零點零貳公克、空包裝重零點壹玖公克）及甲基安非他命貳包
（分別為驗前毛重拾捌點壹公克、驗後毛重拾捌公克及驗前
毛重拾柒點玖公克、驗後毛重拾柒點捌公克），沒收銷燬之
。
    事  實
一、丁○○前於民國89年間，因施用毒品案件，經依本院以89年
    度毒聲字第5411號裁定送觀察、勒戒，嗣因認有繼續施用毒
    品傾向，再經本院以89年度毒聲字第7401號裁定送強制戒治
    ，嗣於90年9 月24日戒治期滿，由台灣高雄地方法院檢察署
    檢察官於90年10月22日以90年度戒毒偵字第1122號不起訴處
    分確定。又前於84年間因肅清煙毒條例案件，經本院判處有
    期徒刑3 年4 月；於85年間因肅清煙毒條例及違反麻醉藥品
    管理條例案件判處應執行有期徒刑3 年4 月，上開有期徒刑
    接續執行，於88年10月21日假釋出監，交付保護管束，嗣再
    因施用毒品案件違反保護管束期間規定，撤銷假釋，入監執
    行殘刑，而於94年3 月17日縮刑期滿執行完畢。詎仍不知悔
    改，於前開強制戒治執行完畢釋放後5 年內，復分別基於施
    用第一級毒品海洛因之概括犯意，自94年4 月26日起，至同
    年6 月29日止，連續在高雄市○鎮區○○街11巷2 號住處，
    以將海洛因摻雜於香菸後點燃吸食之方式，施用第一級毒品
    海洛因多次；及基於施用第二級毒品甲基安非他命之概括犯
    意，於94年4 月26日、27日，連續在上開住處，以將甲基安
    非他命置於玻璃吸食器後燒烤之方式，施用第二級毒品甲基
    安非他命二次。嗣分別於94年4 月27日晚上9 時30分許，為
    警於高雄市○○區○○街1 號6 樓查獲，並扣得甲基安非他
    命2 包（分別為驗前毛重38.1公克、驗後毛重38公克及驗前
    毛重37.9公克、驗後毛重37.8公克）；於94年6 月30日下午
    2 時45分許，在高雄市鹽埕區○○○路與必忠街口，為警查
    獲，並扣得第一級毒品海洛因1 小包（淨重0.02公克，空包
    裝重0.19公克）。
二、案經高雄市政府警察局刑警大隊移送臺灣高雄地方法院檢察
    署檢察官偵查起訴及併案審理。
    理  由
一、上揭事實，業據被告丁○○於本院審理中自白不諱，且其二
    次為警查獲時所採取之尿液，經送驗結果，分呈嗎啡陽性、
    甲基安非他命陽性反應及嗎啡陽性反應，有高雄市立凱旋醫
    院94年5 月9 日轉碼編號：00000000號及94年7 月10日轉碼
    編號：00000000號濫用藥物尿液檢驗報告2 紙附卷可稽。而
    扣案晶體2 包及白色粉末1 包，經送驗結果，認晶體2 包均
    係甲基安非他命（分別為驗前毛重38.1公克、驗後毛重38公
    克及驗前毛重37.9公克、驗後毛重37.8公克）；白色粉末確
    為第一級毒品海洛因（淨重0.02公克、空包裝重0.19公克）
    ，分別有高雄醫學大學附設中和紀念醫院94年10月4 日報告
    編號：0000-000號、0000-000號檢驗報告2 紙及法務部調查
    局94年9 月23日調科壹字第2200200979號鑑定通知書1 紙附
    卷可按。足徵被告上開連續施用第一級毒品海洛因及連續施
    用第二級毒品甲基安非他命之自白與事實相符。另被告前於
    89年間，因施用毒品案件，經依本院以89年度毒聲字第5411
    號裁定送觀察、勒戒，嗣因認有繼續施用毒品傾向，再經本
    院以89年度毒聲字第7401號裁定送強制戒治，嗣於90年9 月
    24日戒治期滿，由台灣高雄地方法院檢察署檢察官於90年10
    月22日以90年度戒毒偵字第1122號不起訴處分確定等情，有
    台灣高等法院被告前案紀錄表及台灣高雄地方法院檢察署刑
    案資料查註紀錄表各一紙附卷可按，其於前開強制戒治執行
    完畢釋放後，五年內再犯本件施用毒品罪，事證明確，應予
    依法論科。
二、核被告所為，係犯毒品危害防制條例第10條第1 項之施用第
    一級毒品罪及同條例第2 項之施用第二級毒品罪。又其施用
    第一級、第二級毒品前後持有該毒品之低度行為，應分別被
    其施用之高度行為所吸收，不另論罪。被告連續多次施用第
    一、二級毒品之行為，均時間密接、犯罪構成要件相同，顯
    均係基於概括犯意為之，應分別依連續犯規定論處，並加重
    其刑。公訴人對被告施用第一級毒品部分犯行，雖僅對其於
    94年4 月28日上午5 時45分起回溯24小時內之某時之乙次施
    用第一級毒品犯行起訴，惟其餘部分與上開已起訴之被告施
    用第一級毒品犯行間，有連續犯之裁判上一罪關係，應為起
    訴效力所及，本院基於裁判不可分之原則，自得併予審理。
    被告所犯前開二罪，犯意各別，行為互殊，應予分論併罰。
    再被告前於84年間因肅清煙毒條例案件，經本院判處有期徒
    刑3 年4 月；於85年間因肅清煙毒條例及違反麻醉藥品管理
    條例案件判處應執行有期徒刑3 年4 月，上開有期徒刑接續
    執行，於88年10月21日假釋出監，交付保護管束，嗣再因施
    用毒品案件違反保護管束期間規定，撤銷假釋，入監執行殘
    刑，而於94年3 月17日縮刑期滿執行完畢乙節，有臺灣高雄
    地方法院檢察署刑案資料查註紀錄表、臺灣高等法院被告前
    案紀錄表及法務部在監在押查詢表在本院卷附卷足稽，其於
    有期徒刑執行完畢後五年以內再犯本件最重本刑有期徒刑以
    上之罪，為累犯，應依刑法第47條之規定加重其刑，並依法
    遞加重之。爰審酌被告前有施用毒品之不良素行，歷經觀察
    、勒戒及強制戒治程序後，仍未能徹底戒絕毒品，且屢經查
    獲，隨即再犯，顯見意志不堅，且有失政府制定毒品危害防
    制條例之立法美意，本不宜寬貸，惟念其施用毒品乃自戕一
    己之身體健康，尚未害及他人，且犯後終知能坦承犯行等一
    切情狀，分別量處如主文所示之刑，並定其應執行刑。扣案
    之白粉1 包（淨重0.02公克、空包裝重0.19公克、包裝部分
    無法與毒品析離）及晶體2 包（分別為驗前毛重38.1公克、
    驗後毛重38公克及驗前毛重37.9公克、驗後毛重37.8公克）
    經送驗結果，分確係第一級毒品海洛及第二級毒品甲基安非
    他命無訛，爰依毒品危害防制條例第18條第1 項前段規定不
    問屬於犯人與否，沒收銷毀之。至鑑驗耗用之海洛因及甲基
    安非他命既已滅失，自無庸宣告沒收銷燬，併此敘明。另被
    告查獲當時所扣得之行動電話（號碼：0000000000）及現金
    新台幣7 萬元，雖均係被告所有，惟均與本件被告施用毒品
    犯行無涉，業據被告於本院審理時陳明在卷，爰不為沒收之
    諭知。又本件被告甲○○、乙○○、丙○○販賣第一級、第
    二級毒品犯行部分，因係獨立於本件被告丁○○施用毒品犯
    行之外，爰予另行審結，附此指明。
據上論斷，應依刑事訴訟法第273 條之1 第1 項、第299 條第1
項前段，毒品危害防制條例第10條第1 項、第2 項、第18條第1
項前段，刑法第11條、第56條、第47條、第51條第5 款、第9 款
，判決如主文。
本案經檢察官戊○○到庭執行職務。
中　　華　　民　　國　　94　　年　　11　　月　　28　　日
                  刑事第十一庭  法  官  林揚奇
以上正本證明與原本無異。
如不服本判決，應於判決送達後10日內，向本院提出上訴狀。
中　　華　　民　　國　　94　　年　　11　　月　　28　　日
                                書記官  于耀文
附錄法條：
毒品危害防制條例第十條
施用第一級毒品者，處六月以上五年以下有期徒刑。
施用第二級毒品者，處三年以下有期徒刑。
